【裁判字號】    98,上易,1077
【裁判日期】    980708
【裁判案由】    傷害等
【裁判全文】
臺灣高等法院臺中分院刑事判決        98年度上易字第1077號
上  訴  人  臺灣臺中地方法院檢察署檢察官
被      告  乙○○
選任辯護人  吳瑞堯律師
            周思傑律師
上列上訴人因被告傷害等案件，不服臺灣臺中地方法院98年度易
字第711號中華民國98年4月29日第一審判決（起訴案號：臺灣臺
中地方法院檢察署97年度偵字第19098號），提起上訴，本院判
決如下：
    主  文
上訴駁回。
    理  由
一、按依刑事訴訟法第三百五十條、第三百六十一條、第三百六
    十二條、第三百六十七條規定，不服地方法院之第一審判決
    而上訴者，須提出上訴書狀，並應敘述具體理由，為上訴必
    備之程式；其所提出之書狀未敘述上訴理由，或僅曾以言詞
    陳述上訴理由者，均應於上訴期間屆滿後二十日內補提理由
    書於第一審法院。第一審法院經形式審查，認逾期未補提上
    訴理由者，應定期間先命補正；逾期未補正者，為上訴不合
    法律上之程式，應以裁定駁回。倘已提出上訴理由，但所提
    非屬具體理由者，或已上訴但未提上訴理由，經審判長定期
    間補正仍未補正者，則應由第二審法院以上訴不合法律上之
    程式，判決駁回。而所謂具體理由，必係依據卷內既有訴訟
    資料或提出新事證，指摘或表明第一審判決有何採證認事、
    用法或量刑等足以影響判決本旨之不當或違法，而構成應予
    撤銷之具體事由，始克當之（例如：依憑證據法則具體指出
    所採證據何以不具證據能力，或依憑卷證資料，明確指出所
    為證據證明力之判斷如何違背經驗、論理法則）；倘僅泛言
    原判決認定事實錯誤、違背法令、量刑失之過重或輕縱，而
    未依上揭意旨指出具體事由，或形式上雖已指出具體事由，
    然該事由縱使屬實，亦不足以認為原判決有何不當或違法者
    （例如：對不具有調查必要性之證據，法院未依聲請調查亦
    未說明理由，或援用證據不當，但除去該證據仍應為同一事
    實之認定），皆難謂係具體理由，俾與第二審上訴制度旨在
    請求第二審法院撤銷、變更第一審不當或違法之判決，以實
    現個案救濟之立法目的相契合，並節制濫行上訴（最高法院
    九十七年度臺上字第八九二號刑事判決意旨參照）。
二、經查：本件上訴人即檢察官於民國九十八年五月二十日向原
    審法院具狀提起上訴，並敘明上訴理由，惟經核其所提出之
    上訴理由，僅陳述略稱：「被告乙○○與告訴人之夫陳隆源
    為相姦之行為，除有被告乙○○於審判外之自白，另有多項
    情況證據，可證明2人關係親密，被告審判外之自白應為可
    採。詎被告乙○○不知悔改，竟毆打、恐嚇告訴人，犯罪情
    節惡劣，且犯後態度不佳，未達成民事和解，原審判決未審
    酌上情，對被告量刑之結果，顯然過輕，聲請檢察官提起上
    訴。」等語。
三、本院查：
  (一)檢察官因不服地方法院之第一審判決，而於九十八年五月二
    十日具狀向原審法院提起上訴並敘明上訴理由，則依刑事訴
    訟法第三百六十一條第二項條文、立法修正理由及上開最高
    法院判決意旨，被告倘已提出上訴理由，但所提非屬具體理
    由者，則由第二審法院以上訴不合法律上之程式，以判決駁
    回之。至於上訴理由是否具體，係屬第二審法院審查範圍，
    則不在命補正之列（參見法院辦理刑事訴訟案件應行注意事
    項第一百六十二點），合先敘明。
  (二)經核上開檢察官所提之上訴理由，要非屬所謂之具體理由（
    即必須依據卷內既有訴訟資料或提出新事證，具體指摘或表
    明第一審判決有何採證認事、用法或量刑等足以影響判決本
    旨之不當或違法，而構成應予撤銷之具體事由，始克當之【
    例如：依憑證據法則具體指出所採證據何以不具證據能力，
    或依憑卷證資料，明確指出所為證據證明力之判斷如何違背
    經驗、論理法則】，最高法院九十七年度臺上字第八九二號
    判決意旨參見）。檢察官上訴狀內，固載明對於「被告乙○
    ○部分認均應提起上訴」，惟就原審判決被告乙○○相姦部
    分，其上訴理由僅引用「被告乙○○審判外自白」及「多項
    情況證據，可證二人關係密切」，認被告乙○○有相姦犯行
    ，並未根據卷內既有訴訟資料或提出新事證，「具體指摘或
    表明」原審判決有何認事用法違誤之處，僅泛言「被告乙○
    ○審判外自白」、「多項情況證據，可證2人關係密切」，
    核非具體之上訴理由。至被告乙○○固於與陳立傑之電話中
    提及「我和你爸幹十幾年了」等意涵與同案被告陳隆源曾經
    發生性關係乙情，惟被告乙○○與陳立傑上開對話真意是否
    即坦承與陳隆源發生性關係，暨其性關係之時間為何俱屬不
    明，尚不足以為被告乙○○與陳隆源相姦之事證，原審判決
    就此「被告乙○○審判外之自白」並無相當理由確信為真正
    ，從而陳立傑親自聽聞被告乙○○於電話中之上開言論，亦
    不足為不利於被告乙○○之認定，業已詳敘其認定之理由，
    所為論斷與客觀存在之經驗與論理法則俱屬無違。至檢察官
    上訴意旨另針對被告乙○○所犯恐嚇罪、傷害罪，以「被告
    乙○○不知悔改，竟毆打、恐嚇告訴人，犯罪情節惡劣，且
    犯後態度不佳，未達成民事和解」等語，認量刑過輕為由，
    提起上訴。惟按被告乙○○所犯恐嚇危害安全罪及傷害罪，
    其等法定本刑分別為「二年以下有期徒刑、拘役或三百元以
    下罰金」、「三年以下有期徒刑、拘役或一千元以下罰金」
    ，原審審酌「被告乙○○之素行（有卷附臺灣高等法院被告
    前案紀錄表一份可參），其未思循理性途徑解決問題，竟在
    電話中出言恐嚇，雖未造成如恐嚇內容所示之實際結果，然
    此舉已侵害告訴人甲○○、被害人陳立傑免於恐懼之自由，
    惟念及被告僅止於言語之威嚇行為，並未付諸實現關於恐嚇
    言詞之侵害行為，及其之後出手傷害告訴人甲○○，告訴人
    所受傷害程度尚非輕微，暨被告犯後雖就傷害及毀損罪坦承
    ，惟仍否認有恐嚇犯行，態度非佳，且迄今未與告訴人達成
    民事和解」等一切情狀，分別量處恐嚇罪處拘役三十日、傷
    害罪處拘役五十日，均諭知如易科罰金之折算標準，及定應
    執行刑拘役七十日，並諭知如易科罰金之折算標準，係在法
    定刑度內予以量處，刑度亦屬適當，並已審酌檢察官上訴意
    旨所指摘之各情，檢察官此部分再為形式上指摘，泛言量刑
    過輕云云，亦非具體之上訴理由。綜上所述，檢察官僅為形
    式上爭執，俱未依法指摘或表明第一審判決有何採證認事、
    用法或量刑等足以影響判決本旨之不當或違法，而構成應予
    撤銷之具體事由，且該事由亦不足以認定原判決有何不當或
    違法之處。判揆諸上開最高法院判決意旨，及依「程序優先
    於實體」之刑事訴訟法原則，本件上訴自不合法定上訴程式
    ，應予駁回，並不經言詞辯論為之。
據上論斷，應依刑事訴訟法第三百六十七條前段、第三百七十二
條，判決如主文。
中    華    民    國    98    年    7    月    8      日
            刑事第九庭  審判長法  官  江  德  千
                              法  官  康  應  龍
                              法  官  賴  妙  雲
以上正本證明與原本無異。
不得上訴。
                              書記官  蘇  昭  文
中    華    民    國    98    年    7    月    8      日


司法院資訊處製作；財團法人民間司法改革基金會備份。
